臺灣新竹地方法院刑事判決
111年度交易字第405號
公訴檢察官  臺灣新竹地方檢察署檢察官
被      告  李長浩


上列被告因過失傷害案件，經檢察官提起公訴（111年度偵字第2
343號），因被告於準備程序進行中，就被訴事實為有罪之陳述
，經本院告知簡式審判程序意旨，並聽取當事人之意見後，裁定
依簡式審判程序審理，判決如下：
    主    文
李長浩犯過失傷害罪，處有期徒刑伍月，如易科罰金，以新臺幣
壹仟元折算壹日。
    事實及理由
一、李長浩於民國110年8月24日上午9時40分許，駕駛車號0000-
    00號自用小客車，沿新竹縣○○鄉○道○號高速公路由南往北方
    向外側車道行駛，途經國道一號高速公路北向76.9公里處，
    本應注意汽車行駛於高速公路，不得在路肩上行駛，且應注
    意車前狀況並隨時採取必要之安全措施，而依當時天候晴、
    日間有自然光線、柏油路面乾燥無缺陷、無障礙物、視距良
    好，並無不能注意之情形，竟貿然往右偏駛至外側路肩，不
    慎與謝志弘所駕駛、暫停在外側路肩之車號000-0000號自小
    客車發生踫撞，致謝志弘車輛側翻後再衝撞林大震所駕駛、
    暫停在外側路肩之車號000-0000號營業用半聯結車，致謝志
    弘受有腦震盪、頭部撕裂傷、頭部擦傷、右側手肘擦傷、右
    側肩部挫傷等傷害；林大震則受有左胸肋骨骨折、左胸肩腰
    挫傷、左鎖骨骨折、左側肋骨多處閉鎖性骨折、左側前胸壁
    挫傷、右足第一蹠骨骨折、右側大腳趾閉鎖性骨折、右側無
    名指開放性傷口（約1公分）、臉部多處、兩側手部及兩側
    膝部多處擦傷等傷害。
二、本案證據，均引用附件檢察官起訴書之記載。另補充證據被
    告李長浩於本院訊問時之自白。
三、論罪科刑：
　㈠核被告所為，係犯刑法第284條前段之過失傷害罪。
　㈡被告以一過失行為同時致謝志弘、林大震受傷，係以一行為
    觸犯數罪名之同種想像競合犯，應依刑法第55條前段規定，
    從一重處斷。
　㈢另本案並非被告報案，員警於到場處理之前，亦已經知悉肇
    事者為被告，有道路交通事故肇事人自首情形紀錄表附卷可
    參，是本案被告並無自首規定之適用，附此敘明。
　㈣爰以行為人之責任為基礎，審酌被告本案過失情節嚴重，應
    負擔全部肇事責任，致謝志弘、林大震無辜受傷並受司法程
    序之煩，影響其2人正常生活，所為實無足取，本當從重量
    刑。惟念及被告坦承犯行，且其另有責任保險、超額保險，
    為其供述在卷，謝志弘、林大震另對被告提起附帶民事訴訟
    ，經本院民事庭審結後，應可獲得足額理賠，使謝志弘、林
    大震之法益損害獲得部分彌補，兼衡被告生活狀況、智識程
    度，除本案之外別無其他刑案科刑紀錄，有臺灣高等法院被
    告前案紀錄表附卷可據等一切情狀，量處如主文所示之刑，
    並諭知易科罰金之折算標準。
據上論斷，應依刑事訴訟法第273條之1第1項、第299條第1項前
段、第310條之2、第454條第2項，判決如主文。
本案經檢察官吳志中提起公訴，檢察官黃翊雯到庭執行職務。
中　　華　　民　　國　　111 　年　　9 　　月　　8 　　日
                  刑事第四庭  法　官　楊祐庭
以上正本證明與原本無異。
如不服本判決應於收受本判決後20日內向本院提出上訴書狀，上
訴書狀應敘述具體理由。上訴書狀未敘述上訴理由者，應於上訴
期間屆滿後20日內補提理由書狀於本院(均須按他造當事人之人
數附繕本 )「切勿逕送上級法院」。 
中　　華　　民　　國　　111 　年　　9 　　月　　8 　　日
                              書記官  陳紀語
附錄本案論罪科刑法條：
刑法第284條：
因過失傷害人者，處一年以下有期徒刑、拘役或十萬元以下罰金
；致重傷者，處三年以下有期徒刑、拘役或三十萬元以下罰金。
附件：
臺灣新竹地方檢察署檢察官起訴書
                                     111年度偵字第2343號
　　被　　　告　李長浩　
上揭被告因過失傷害案件，業經偵查終結，認應提起公訴，茲將
犯罪事實及證據並所犯法條分敘如下：
　　　　犯  罪  事  實
一、李長浩於民國110年8月24日上午9時40分許，駕駛車號：000
    0-00號自用小客車，沿新竹縣○○鄉○道○號高速公路由南往北
    方向外側車道行駛，途經國道一號高速公路北向76.9公里處
    ，本應注意汽車行駛於高速公路，不得在路肩上行駛，且應
    注意車前狀況及兩車並行之間隔，並隨時採取必要之安全措
    施，而依當時情形並無不能注意之情事，竟疏未注意貿然往
    右偏駛至外側路肩，不慎與謝志弘所駕駛、暫停於外側路肩
    之車號：000-0000號自小客車（下稱AWL汽車）發生踫撞，
    致AWL汽車側翻後再衝撞林大震所駕駛、暫停於外側路肩之
    車號：000-0000號營業用半聯結車，致謝志弘受有腦震盪、
    頭部撕裂傷、頭部擦傷、右側手肘擦傷、右側肩部挫傷等傷
    害；林大震則受有左胸肋骨骨折、左胸肩腰挫傷、左鎖骨骨
    折、左側肋骨多處閉鎖性骨折、左側前胸壁挫傷、右足第一
    蹠骨骨折、右側大腳趾閉鎖性骨折、右側無名指開放性傷口
    、臉部多處、兩側手部及兩側膝部多處擦傷等傷害。
二、案經謝志弘、林大震各訴由內政部警政署國道公路警察局第
    二公路警察大隊報告偵辦。
　　　　證據並所犯法條
一、證據：
（一）被告李長浩於警詢及偵查中之自白。
（二）告訴人謝志弘、林大震於警詢及偵查中之指訴。
（三）道路交通事故現場圖、道路交通事故調查報告表〈一〉〈二〉
      各1份、天成醫院診斷證明書（乙種）、聯新國際醫院診
      斷證明書、臺北榮民總醫院新竹分院診斷證明書、龍群骨
      科診所診斷證明書、天成醫院診斷證明書（乙種）、頤仁
      堂中醫診所診斷證明書、國道公路警察局道路交通事故初
      步分析研判表、交通部公路總局新竹區監理所111年6月13
      日竹監鑑字第1110099313號函暨所附交通部公路總局新竹
      區監理所竹苗區車輛行車事故鑑定會鑑定意見書0000000
      案、現場照片（含車損及行車紀錄器擷取畫面）124張等
      在卷可考，是被告前揭犯嫌，應可認定。
二、核被告李長浩所為，係犯刑法第284條前段過失傷害罪嫌。
    被告因過失致告訴人謝志弘、林大震成傷之行為，係以一行
    為同時觸犯數罪名，請依刑法第55條想像競合犯規定，從一
    重處斷。
三、依刑事訴訟法第251條第1項提起公訴。
　　此　致
臺灣新竹地方法院
中　　華　　民　　國　 111　　年　　6 　　月　　21　　日
　　　　　　　　　　　　　　檢察官　吳  志  中
本件證明與原本無異
中　　華　　民　　國　 111　　年　　7 　　月　　4 　　日
                            書記官  陳  志  榮